臺灣高等法院臺中分院刑事判決　　　　　　　　　　九十四年度上易字第二四八號
　　上　訴　人　臺灣彰化地方法院檢察署檢察官
　　被　　　告　甲○○
右上訴人因被告竊盜案件，不服臺灣彰化地方法院九十四年度易字第四一號中華民國
九十四年一月六日第一審判決（起訴案號：臺灣彰化地方法院檢察署九十三年度撤緩
偵字第六六號），提起上訴，本院判決如左：
      主  文
上訴駁回。
      理      由
一、本件上訴人原聲請簡易判決處刑意旨略以：被告甲○○基於意圖為自己不法所有
    之概括犯意，自民國（下同）九十二年十月二十六日凌晨二時起，至同年十一月
    五日凌晨一時許止，連續竊取彰化縣秀水鄉公所及花壇鄉公所等所有之水溝蓋共
    六十一個（詳細犯罪時間及地點如聲請書附表所示）。得手後，即持上開竊得之
    水溝蓋，至石滿（另為緩起訴處分）所經營之「協盛資源回收場」變賣換現，
    嗣經警循線查獲上情，並起獲水溝蓋三十九個，因認被告涉犯刑法第三百二十條
    第一項竊盜罪嫌。
二、原審法院以：「按起訴之程序違背規定者，應諭知不受理之判決，並得不經言詞
    辯論為之，刑事訴訟法第三百零三條第一款、第三百零七條分別定有明文。所謂
    起訴程序，應包括檢察官聲請簡易判決處刑後，經法院依同法第四百五十二條改
    依通常程序審理之案件之聲請簡易判決處刑程序。次按送達於在監獄或看守所之
    人，應囑託該監所長官為之；又檢察官依第二百五十二條、第二百五十三條、第
    二百五十三條之一、第二百五十三條之三、第二百五十四條規定為不起訴、緩起
    訴或撤銷緩起訴或因其他法定理由為不起訴處分者，應製作處分書敘述其處分之
    理由。但處分前經告訴人或告發人同意者，處分書得僅記載處分之要旨。前項處
    分書，應以正本送達於告訴人、告發人、被告及辯護人，同法第五十六條第二項
    、第二百五十五條第一、二項前段亦分別定有明文。本件公訴人聲請簡易判決處
    刑，係以被告就前開犯罪事實，前經臺灣彰化地方法院檢察署檢察官以九十二年
    度偵字第九○五三號為緩起訴一年之處分，並於同九十三年二月二十六日經臺灣
    高等法院臺中分院檢察署檢察長駁回再議確定後，後因被告再涉犯毒品危害防制
    條例案件，經由同署署檢察官於九十三年十一月八日，以九十三年度撤緩字第七
    五號為撤銷緩起訴處分，並於同年月十一日郵寄送達被告位於彰化縣秀水鄉○○
    村○○路五七號之住所，經被告之父洪珅琮收受，前揭緩起訴業經合法撤銷為要
    件。惟查被告自九十三年十月二十九日起即進入臺灣彰化監獄彰化分監執行，並
    於同年十一月十二日移送臺灣台南監獄繼續執行，迄今尚在監執行中，前開撤銷
    緩起訴之處分書自應囑託監獄長官為送達於被告，而臺灣彰化地方法院檢察署仍
    向被告住所為送達，即難謂已合法送達。是前揭緩起訴處分應屬尚未經撤銷確定
    ，公訴人於緩起訴期間內之九十三年十一月二十四日，復就同一案件聲請簡易判
    決處刑，爰認本件起訴之程序違背刑事訴訟法第二百五十五條第一項前段、第二
    項前段、第五十六條第二項之規定，而不經言詞辯論，逕為不受理判決之諭知」
    。
三、上訴意旨則略以：起訴或其他訴訟行為，於法律上必備程式有欠缺而其情形可補
    正者，法院應定期間，以裁定命補正，刑事訴訟法第二百七十三條第六項定有明
    文；準此，案件起訴程序是否違背法律規定，當視該欠缺之法律程式是否可補正
    ，若得補正者，法院應定期間命補正而未補正，或該欠缺程式不得補正者，始得
    依刑事訴訟法第三百零三條第一款為不受理判決。本件檢察官之撤銷緩起訴處分
    書係於九十三年十一月十一日郵寄送達於被告住所，雖未依同法第五十六條第二
    項規定囑託監獄長官送達，然依前揭法條規定，原審法院應以裁定先命檢察官就
    合法送達作程序上補正，使檢察官得以補行書面送達程序，是本件未先命補正逕
    為不受理判決，殊有未當，爰上訴請求撤銷原判決等語。
四、按緩起訴係檢察官於被告所涉犯罪符合法律規定之要件下，為終結偵查所為之處
    分，緩起訴處分一經確定，除在緩起訴期間內，有刑事訴訟法第二百五十三條第
    一項所定之事由，得由檢察官於撤銷原緩起訴之處分後，續行偵查、起訴；或於
    緩起訴處分期滿未經撤銷，而有同法第二百六十條所定之事由，得再行起訴外，
    檢察官在緩起訴處分未經撤銷確定前，應不得就同一被告之同一犯罪事實再行偵
    查、起訴或聲請簡易判決處刑。經查本件公訴人所聲請簡易判決處刑之案件，係
    以被告就前開犯罪事實，前經臺灣彰化地方法院檢察署檢察官以九十二年度偵字
    第九○五三號為緩起訴一年之處分，並於同九十三年二月二十六日經臺灣高等法
    院臺中分院檢察署檢察長駁回再議確定後，後因被告再涉犯毒品危害防制條例案
    件，經由同署檢察官於九十三年十一月八日，以九十三年度撤緩字第七五號為撤
    銷緩起訴處分，並於同年月十一日郵寄送達被告位於彰化縣秀水鄉○○村○○路
    五七號之住所，經被告之父洪珅琮收受，惟被告自九十三年十月二十九日起即於
    臺灣彰化監獄彰化分監執行，並於同年十一月十二日移送臺灣台南監獄繼續執行
    ，迄今尚在監執行中，有臺灣高等法院被告全國前案紀錄表一紙在卷可佐，前開
    撤銷緩起訴之處分書自應囑託監獄長官為送達於被告，而臺灣彰化地方法院檢察
    署仍向被告住所為送達（參該署九十三年十一月十一日之送達證書），即難謂已
    合法送達。是前揭緩起訴處分應認尚未經撤銷確定，公訴人於緩起訴期間內之九
    十三年十一月二十四日，復就同一案件聲請簡易判決處刑，揆諸首揭說明，本件
    起訴之程序違背刑事訴訟法第二百五十五條第一項前段、第二項前段、第五十六
    條第二項之規定，原審法院因認「聲請人並未將上開撤銷緩起訴處分書，合法送
    達予被告，被告聲請再議之期間即無從起算，上開撤銷緩起訴處分因此尚未確定
    ，則聲請人就未撤銷緩起訴處分確定之事實上同一案件，逕行聲請簡易判決處刑
    ，即屬起訴之程序違背規定，爰不經言詞辯論，逕為諭知不受理之判決。」依法
    核無不合，公訴人上訴意旨雖認上開撤銷緩起訴處分書縱未合法送達，法院亦應
    先行裁定命補正云云，然查緩起訴案件之起訴需以撤銷緩起訴處分確定為必備要
    件，該案件如尚未經撤銷確定，得否起訴仍屬未定，自非可由法院命補正事項，
    是原審法院未命補正，尚屬合法，本件上訴無理由，應予駁回，並不經言詞辯論
    為之。
五、據上論斷，應依刑事訴訟法第三百六十八條，第三百七十二條，判決如主文。
中      華      民      國      九十四      年    二    月    二十五    日
                                   臺灣高等法院臺中分院刑事第三庭
                                         審判長法　官  江　錫　麟
                                               法　官  廖  柏　基
                                               法　官  林　欽　章
右正本證明與原本無異。
不得上訴。
                                               書記官  巫  彥  佳
中     華     民     國　   九十四     年      三      月    一       日
                                                              　　　　　Ｆ
